臺灣高等法院交通事件裁定　　　　　　　　　　　　九十一年度交抗字第七一四號
　　抗　告　人
　　即受處分人　甲○○
右抗告人因違反道路交通管理處罰條例案件，不服臺灣板橋地方法院，中華民國九十
一年八月八日裁定（九十一年度交聲字第一○五○號），提起抗告，本院裁定如左：
    主  文
抗告駁回。
    理  由
一、按汽車駕駛人，行經有燈光號誌管制之交岔路口闖紅燈者，處新臺幣一千八百元
    以上五千四百元以下罰鍰，為道路交通管理處罰條例第五十三條所明定。次按逕
    行舉發違反道路交通管理事件，經汽車所有人依通知單之應到案日期前到案，並
    告知違規駕駛人姓名、身分證統一編號及住址者，處罰機關應即另行通知違規駕
    駛人到案依法處理；逾應到案日期，處罰機關應依本條例第八十五條第三項規定
    處罰該汽車所有人，違反道路交通管理事件統一裁罰標準及處理細則第二十四條
    定有明文。且道路交通管理處罰條例第八十五條第三項規定本條關於車輛駕駛人
    之處罰，如應歸責於車輛所有人者，處罰車輛所有人。
二、原裁定略以：本件異議人即受處分人甲○○所有之車號ＮＫ─五九０六號自用小
    客車，於八十九年六月二十八日晚間二十二時十六分許，在台中縣大里市○○○
    ○○路口闖紅燈，為警逕行舉發乙節，有台中縣警察局舉發違反道路交通管理事
    件通知書影本附卷（參見原審卷第十三頁）可稽，且異議人對此等事實亦不否認
    ，是違規事實應堪認定。又異議人於收到上開違規通知單時，並未依前揭道路交
    通管理事件統一裁罰標準及處理細則之規定，辦理指定駕駛人程序，從而，原處
    分機關對上開小客車之所有人即異議人為上開裁處，自與前揭規定相符，尚難謂
    其於法有何違誤或不當之處。綜上所述，認本件異議為無理由，而予駁回。
三、抗告意旨略以：抗告人收到之違規處罰單上並無記載駕駛人任何資料，無法按規
    定辦理指定駕駛人程序，且抗告人長期定居永和、未於中南部活動、又無駕照、
    也不會開車，原裁定顯非適法語。
四、經查，抗告人於九十年八月十六日，向台北區監理所提出之申訴書已載明：抗告
    人係因母親關係成為車號ＮＫ─五九０六號自用小客車之名義所有人，實際駕駛
    人為曾永松，伊收到之罰單及稅單均寄給他，原以為他已繳交，詎近日始發現均
    未繳交，有該申訴書一紙附卷（參見原審卷第八頁）可憑，且依本件台中縣警察
    局舉發違反道路交通管理事件通知書所載應到案日期為八十九年八月二十七日，
    惟抗告人僅將該通知單寄交曾永松，並未確實查證是否曾永松已繳交罰款完畢，
    或其本身於到案日期前往監理機關告知違規駕駛人姓名、身分證統一編號及住址
    ，或向其母親處了解曾永松之真實身分證統一編號及住址，致逾到案日期，遲至
    九十年八月十六日始為申訴此項事實，顯有可歸責於抗告人之事由，揆諸前開說
    明，自應罰該汽車所有人，當甚明確。原審對於抗告人之違規事實既已認定明確
    ，核無不合，而抗告人之抗告並無理由，應予駁回。
五、據上論結，應依道路交通案件處理辦法第二十六條，刑事訴訟法第四百十二條，
    裁定如主文。
中      華      民      國    九十一    年      九      月      三      日
                              臺灣高等法院交通法庭
                                  審判長法  官  黃  瑞  華
                                        法  官  陳  坤  地
                                        法  官  雷  雯  華
右正本證明與原本無異。
不得再抗告。
                                        書記官  陳  思  云
中      華      民      國    九十一    年      九      月      四      日
